最高法院刑事判決　　　　　　　　九十四年度台非字第五二號
　　上　訴　人　最高法院檢察署檢察總長
　　被　　　告　甲○○即鄧玉.
　　　　　　　　　　　　34號.
上列上訴人因被告詐欺案件，對於台灣台中地方法院中華民國九
十二年七月二十九日第一審確定判決（九十二年度易字第八０八
號，起訴案號：台灣台中地方法院檢察署九十一年度偵字第一五
九一六號），認為違法，提起非常上訴，本院判決如下：
    主  文
原判決撤銷。
甲○○幫助意圖為自己不法之所有，以詐術使人將本人之物交付
，處有期徒刑月，如易科罰金，以參佰元折算壹日。
    理  由
非常上訴理由稱：「按受有期徒刑之執行完畢，或受無期徒刑或
受有期徒刑一部之執行而赦免後，五年以內再犯有期徒刑以上之
罪者，始為累犯，刑法第四十七條定有明文。又按應併合處罰之
數罪，經法院分別判處有期徒刑確定，其中一罪之有期徒刑已執
行完畢，並依檢察官之聲請，以裁定定其應執行刑，該數罪是否
執行完畢，係以所定之刑全部執行完畢為斷，其在未裁定前已先
執行之有期徒刑之罪，因嗣後合併他罪定應執行刑之結果，檢察
官所換發之執行指揮書，係執行應執行刑，其前已執行有期徒刑
部分，僅應予扣除，不能認為已執行完畢，而據為成立累犯之要
件（鈞院八十八年度台非字第二八五號判決參照）。查被告甲○
○曾於民國九十年（應為八十九年十二月至九十年二月六日）間
犯竊盜罪，經台灣彰化地方法院以九十年度易字第二三六號判處
有期徒刑八月確定，於九十一年三月三十日先行執行期滿。然被
告另犯竊盜罪，經同法院以九十一年度易字第一六二號判處有期
徒刑七月確定，並與前開判處有期徒刑八月之竊盜罪，經同法院
以九十一年度聲字第八五九號合併定其應執行刑為有期徒刑一年
二月，執行完畢日期為九十二年三月十二日，有台灣台中地方法
院檢察署刑案資料查註紀錄表及台灣高等法院被告全國前案紀錄
表可稽。依上開判決說明，九十一年三月三十日先行執行期滿之
竊盜罪有期徒刑八月，即不能認為已執行完畢。因此，本件原判
決認定被告係九十一年六月二十八日犯詐欺罪行，前之竊盜罪判
處有期徒刑八月既尚未執行完畢，揆諸前揭說明，自不成立累犯
，乃原判決竟未查明，而遽以累犯加重其刑論擬，顯然違法，案
經確定，且於被告不利，爰依刑事訴訟法第四百四十一條、第四
百四十三條提起非常上訴，以資糾正」等語。
本院按受有期徒刑之執行完畢，或受無期徒刑或有期徒刑一部之
執行而赦免後，五年以內再犯有期徒刑以上之罪者，為累犯，刑
法第四十七條定有明文。又被告犯應併合處罰之數罪，經法院分
別判處有期徒刑確定，並依檢察官之聲請，以裁定定其數罪之應
執行刑確定，該數罪是否執行完畢，係以所定之刑全部執行完畢
為斷。其在未裁定前已先執行之有期徒刑之罪，因嗣後合併他罪
定應執行刑之結果，檢察官所換發之執行指揮書，係執行應執行
刑，其前已執行之有期徒刑部分，僅應予扣除，不能認為已執行
完畢。本件原判決以被告前於八十九年間，因竊盜案件，經台灣
彰化地方法院於九十年五月十八日以九十年度易字第二三六號判
決判處有期徒刑八月確定，於九十一年三月三十日執行完畢，不
知悔改，再犯本件詐欺罪，而論以累犯。然被告在八十九年十二
月至九十年二月六日間犯前開竊盜罪前，於八十八年十一月中旬
，另犯竊盜罪，於前開有期徒刑八月尚在執行中之九十一年三月
十三日經同法院另案以九十一年度易字第一六二號判處有期徒刑
七月確定，嗣經台灣彰化地方法院於九十一年六月四日以九十一
年度聲字第八五九號裁定，就上開竊盜二罪合併定其應執行刑為
有期徒刑一年二月確定。台灣台中地方法院檢察署執行檢察官因
而註銷上述有期徒刑八月之執行指揮書，換發九十一年度執助鑑
字第一一０五號執行指揮書，繼續執行合併定應執行刑之有期徒
刑一年二月尚未執行完畢部分（即扣除先前已執行之有期徒刑八
月部分），依該執行指揮書記載，其刑期應至九十二年三月十二
日始執行期滿，有台灣台中地方法院檢察署九十一年度執助字第
一一０五號執行卷可稽，而被告犯本件詐欺罪之時間在九十一年
四月間至同年七月二十五日間，有台灣台中地方法院九十二年度
易字第八０八號刑事判決附於該卷可查。是被告犯本件詐欺罪時
，其於八十九年間犯上開竊盜罪所處有期徒刑八月，因定應執行
刑結果，並未執行完畢，而與累犯之要件不合，不能論以累犯。
原判決適用刑法第四十七條規定，論被告以累犯，並加重其刑，
自屬違背法令。案經確定，且不利於被告，非常上訴意旨，執以
指摘，洵有理由。應由本院將原判決撤銷，另行判決如主文第二
項所示之刑，以資救濟。
據上論結，應依刑事訴訟法第四百四十七條第一項第一款，刑法
第三百三十九條第一項、第三十條第一項、第二項、第四十一條
第一項前段，罰金罰鍰提高標準條例第一條前段、第二條，判決
如主文。
中    華    民    國  九十四  年    三    月　 十七   日
                      最高法院刑事第十庭
                          審判長法官  陳　正　庸
                                法官  賴　忠　星
                                法官  王　居　財
                                法官  林　開　任
                                法官  林　立　華
      本件正本證明與原本無異
                                      書  記  官
中　　華　　民　　國　九十四  年　　三　　月　二十四  日
                                                      Ｃ
附錄：論罪科刑法條：
刑法第三百三十九條第一項：
意圖為自己或第三人不法之所有，以詐術使人將本人或第三人之
物交付者，處五年以下有期徒刑、拘役或科或併科一千元以下罰
金。
